【裁判字號】    88,易,745
【裁判日期】    890425
【裁判案由】    業務侵占
【裁判全文】
臺灣花蓮地方法院刑事判決                          八十八年度易字第七四五號
    公  訴  人  臺灣花蓮地方法院檢察署檢察官
    被      告  甲○○
右列被告因業務侵占案件，經檢察官提起公訴（八十八年度偵字第三七六四號），本
院判決如左：
    主  文
甲○○連續意圖為自己不法之所有而侵占對於業務上所持有之物，處有期徒刑捌月，
緩刑貳年。
    事  實
一、甲○○於民國（下同）八十七年初至八十八年七月間任職於乙○○○股份有限公
    司（設於花蓮市○○路五四九之一號）（以下簡稱：花東公司）擔任該公司業務
    員，負責汽車銷售、裝置汽車配件、提供收費服務（包含保險費）及款項轉交及
    償還款項解繳公司之業務，為從事業務之人，竟意圖為自己不法之所有，並基於
    概括犯意，連續於八十七年三月、十二月、八十八年一月間，於花東公司內，將
    其前後三次代收持有該公司客戶陳淑華、魏運發、滕愛文等人溢繳之保險費、配
    件費等費用，共計新台幣（下同）五萬七千九百五十三元，以變易持有為所有之
    意思予以侵占入己。
二、案經花東公司訴請臺灣花蓮地方法院檢察署檢察官偵查起訴。
    理  由
一、訊據被告甲○○固坦承有侵占魏運發、滕愛文等人溢繳之保險費、配件費等費用
    ，惟矢口否認有侵占客戶陳淑華部分之溢繳保險費，辯稱：陳淑華部分因為經過
    很久，於交車時應該有和她結算清楚等語。惟查，右揭犯罪事實，業據被害人花
    東公司告訴代理人丙○○於偵查及本院審理時指訴歷歷，且有切結書二紙、收據
    一紙、存證信函一份、被告立具之切結書一份在卷足憑，被告所辯顯係事後卸責
    之詞，不足採信，本件事證明確，被告犯行洵堪認定，應予依法論科。
二、核被告甲○○所為係犯刑法第三百三十六條第二項之業務侵占罪。被告先後多次
    犯行，時間緊接，所犯構成要件相同，顯係基於概括犯意反覆為之，為連續犯，
    應依刑法第五十六條之規定論以一罪並加重其刑。爰審酌被告因一時貪念而觸法
    ，事後雖表明願意分期償還侵占款項，但至今仍未履行，及其素行、所生危害、
    及犯罪後之態度等一切情狀，量處如主文所示之刑。又被告前未曾受有期徒刑以
    上刑之宣告，有台灣花蓮地方法院檢察署刑案資料查註紀錄表一份為憑，其因一
    時失慮，致罹刑典，事後已坦承犯行，深具悔意，經此刑之宣告後，應知警惕而
    無再犯之虞，本院因認暫不執行其刑為當，予以宣告緩刑二年，用啟自新。
據上論斷，應依刑事訴訟法第二百九十九條第一項前段，刑法第五十六條、第三百三
十六條第二項、第七十四條第一款，罰金罰鍰提高標準條例第一條前段，判決如主文
。
中      華      民      國    八  十  九    年    四    月     二十五   日
                              臺灣花蓮地方法院刑事庭
                                  法  官  林  國  泰
右正本證明與原本無異。
如對本判決不服，應於送達後十日內，向本院提出上訴狀。（應抄附繕本）告訴人或
被害人如對於本判決不服者，應具備理由請求檢察官上訴，其上訴期間之計算係以檢
察官收受判決正本之日期為準。
                                  法院書記官
中      華      民      國    八  十  九    年    四    月     二十五   日
附錄本判決論罪之法律條文
刑法第三百三十六條第二項：
對於公務上或因公益所持有之物，犯前條第一項之罪者，處一年以上七年以下有期徒
刑，得併科五千元以下罰金。
對於業務上所持有之物，犯前條第一項之罪者，處六月以上五年以下有期徒刑，得併
科三千元以下罰金。
前二項之未遂犯罰之。


司法院資訊處製作；財團法人民間司法改革基金會備份。
